【裁判字號】    90,上易,1497
【裁判日期】    900531
【裁判案由】    動產擔保交易法
【裁判全文】
臺灣高等法院刑事判決                  九十年度上易字第一四九七號
    上  訴  人  台灣台北地方法院檢察署檢察官
    被      告  甲○○
右上訴人，因被告違反動產擔保交易法案件，不服臺灣台北地方法院，九十年度易字
第五七三號，中華民國九十年三月二十九日第一審判決（聲請簡易判決處刑案號：臺
灣台北地方法院檢察署九十年度偵字第二三三七○號，原審簡易庭認應適用通常程序
，移由原審審理）提起上訴，本院判決如左：
    主      文
上訴駁回。
    理      由
一、本案經本院審理結果，認第一審以不能證明被告犯罪，諭知被告甲○○無罪之判
    決，核無不合，應予維持，並引用第一審判決書記載之理由及證據（如附件）。
二、檢察官上訴以原審依被告甲○○係因居住在外，惟時常有回家，亦有將所購機車
    騎回家等語，而認被告並無將約定附條件買賣之標的物遷移他處之犯行，固非無
    據。惟未予查明被告所述否真實，即予採信脫詞，實嫌速斷。按被告所述倘係真
    正，則何以於告訴人按址送達繳款通知多次均未依約按期繳款？甚且其居住
    地之家人均未告知其收受繳款通知書之事致其未按期繳款？此等情狀顯與常情有
    悖。況且，倘被告無移置標的物之意思，其仍可依法通知告訴人辦理變更登記之
    手續即可，何以於變更住居所後未通知告訴人，甚且一再積欠應納款項，顯見被
    告實有遷移標的物以妨害告訴人依動產擔保交易法所定取回標的物權利之意思甚
    明。原審未詳查，即任意為被告有利之判決，實有未洽云云。
三、訊之被告甲○○否認犯罪，辯稱：伊住所未遷移，後來因找工作，沒有按期繳納
    分期付款，住家樓下是酒店，不讓伊停車，才停在住家附近比較遠的地方，不能
    停在住家二樓，已付清價款等語。
四、按動產擔保交易法第三十八條，係以動產擔保交易之債務人，意圖不法之利益，
    將標的物遷移、出賣、出質、移轉、抵押或為其他處分，致生損害於債權人為構
    成要件。查被告向告訴人東元車業有限公司購買機車一部後付款三期，尚欠三期
    ，於原審中已付清價款，業據告訴人之代理人黃怡菁陳明在卷，亦有刑事撤回狀
    及和解書附卷可稽。又被告
    足憑。且被告購買重型機車，客觀上不可能停放住家二樓，難認遷移標的物，尚
    不能僅憑被告積欠價款，告訴人無法找回出售機車，遽斷被告有妨害告訴人取回
    機車之意思及為自己不法利益之意圖，自不成立上開罪名，被告辯解應可採信。
五、檢察官上訴仍執前詞，指摘原判決不當，求予撤銷改判。非有理由，應予駁回。
據上論斷，應依刑事訴訟法第三百七十三條、第三百六十八條，判決如主文。
本案經檢察官陳文禮到庭執行職務。
中    華    民    國      九十    年     五         月     三十一       日
                          臺灣高等法院刑事第四庭
                              審判長法  官  蔡  永  昌
                                    法  官  陳  榮  和
                                    法  官  徐  昌  錦
右正本證明與原本無異。
不得上訴。
                                    書記官  游  桂  
中    華    民    國      九十    年     六         月      一          日


司法院資訊處製作；財團法人民間司法改革基金會備份。
